【裁判字號】    97,審消債更,926
【裁判日期】    970625
【裁判案由】    聲請更生程序
【裁判全文】
臺灣高雄地方法院民事裁定         97年度審消債更字第926號
聲  請  人  甲○○
上列當事人因消費者債務清理事件聲請更生，本院裁定如下：
    主  文
聲請人應於本裁定送達後十日內，補提如附表所示之財產收入狀
況等證明文件到院。
    理  由
一、按債務人對於金融機構因消費借貸、自用住宅借款、信用卡
    或現金卡契約而負債務，在聲請更生清算前，應提出債權人
    清冊，以書面向最大債權金融機構請求協商債務清償方案，
    並表明共同協商之意旨。消費者債務清理條例第151 條第1
    項訂有明文。另如自申請時起雖未逾90日，惟雙方已協商不
    成立，則依同法第153 條規定法理，亦得聲請更生或清算。
    再者，更生或清算不合程式、不備其他要件或拒絕提出關係
    文件者，法院應以裁定駁回之，但其情形可以補正者，法院
    應定期間先命補正，復為同條例第8 條、第46條所明定。
二、經查本件債務人向本院聲請更生，雖主張：其於消費者債務
    清理條例施行後，曾以書面向最大債權金融機構請求協商債
    務清償方案，並表明共同協商之意旨，惟經最大債權銀行以
    曾經參與協商成立，將聲請人申請退件，故而聲請更生等語
    ，然聲請人未提出其如主文所示財產收入狀況等證明文件影
    本到院，爰定期命補正，如已遺失，則請向相關單位申請補
    發，逾期未補正，則駁回其聲請，特此裁定。
附表：
1..提出於消費者債務清理條例施行「前」，依照中華民國銀行
   公會會員辦理消費者金融案件無擔保債務協商機制與全體金
   融機構之債權人達成還款協商合意之協議書（須已簽章）、
   債務還款計畫、及依協議書還款之證明文件影本（如存摺封
   面及內頁、匯款或轉帳證明等），併釋明毀諾之原因及提出
   相關證明。
2.聲請人前5 年勞保及前2 年健保清單之投保資料（包括投保單
  位及投保金額）。
3.每月扶養子洪柏恩每月833 元之收據或證明影本，及洪柏恩之
  父95、96年國稅局財產歸屬資料清單、綜合所得稅資料或薪資
  扣繳憑單等證明文件及97年收入證明。
4.每月支出膳食費每月4800元、電信費每月800 元、交通費每月
  400 元、網路費每月550 元、稅賦開支（含房屋稅、地價稅）
  平均每月665 元、勞健保費每月1539元、水費每月125 元、電
  費每月750 元、瓦斯費每月280 元、大樓管理費每月分擔50元
  、第四台費每月250 元之收據或證明文件影本。
5.釋明國泰世華商業銀行股份有限公司未列於債權人清冊之理由
  。
中    華    民    國    97    年    6     月    25    日
              民事第五庭法      官  林玉心
上為正本係照原本作成。
本件不得抗告。
中    華    民    國    97    年    6     月    25    日
                            書  記  官  吳慕瑩


司法院資訊處製作；財團法人民間司法改革基金會備份。
